【裁判字號】    91,交聲,1225
【裁判日期】    920121
【裁判案由】    違反道路交通管理處罰條例聲明異議
【裁判全文】
臺灣士林方法院交通事件裁定                    九十一年度交聲字第一二二五號
    原處分機關  臺北巿交通事件裁決所
    受 處分 人  甲○○
    即 異議 人
右列受處分人因違反道路交通管理處罰條例案件，對於臺北市交通事件裁決所中華民
國九十一年十一月十二日所為之處分（原處分案號：北市裁三字第裁二二－ＡＢＹ０
四五七一九號），聲明異議，本院裁定如左：
    主      文
異議駁回。
    理      由
一、按汽車駕駛人有飲酒後其吐氣所含酒精成份超過每公升０．二五毫克以上者，不
    得駕車，為道路交通安全規則第一百十四條第二款定有明文；又汽車駕駛人，駕
    駛汽車經測試檢定有酒精濃渡超過規定標準者，處新台幣（下同）一萬五千元以
    上六萬元以下罰鍰，並當場禁止其駕駛及吊扣其駕駛執照一年，道路交通管理處
    罰條例第三十五條第一項第一款亦定有明文。又依違反道路交通管理事件統一裁
    罰基準及處理細則第二條第二項所訂之違反道路交通管理事件統一裁罰基準表亦
    明定駕駛人飲酒後其吐氣所含酒精成份超過每公升０．五五毫克以上者，如係駕
    駛機器腳踏車，在期限內到案聽候裁決者，處四萬五千元，並吊扣其駕駛執照一
    年。
二、本件受處分人即異議人甲○○駕駛車號ＣＩＩ－九七五號重型機車，於民國九十
    一年十月二日二十三時十一分許，於北投區○○街，經警當場攔停經測試其呼氣
    酒精濃度高達每公升零點八六毫克，顯然超過法定零點五五毫克，而為臺北市政
    府警察局北投分局警員以受處分人有違反道路交通安全規則第一百十四條第二款
    、道路交通管理處罰條例第三十五條第一項第一款規定之行為當場製單舉發，經
    受處分人簽名收受後，受處分人於應到案日期（九十一年十月十七日）前之九十
    一年十月七日不服舉發而向原處分機關申訴，原處分機關函請舉發機關調查結果
    ，仍認受處分人有上開違規行為，於九十一年十一月十二日依前開違反道路交通
    管理事件統一裁罰基準表最低處罰下限裁處受處分人四萬五千元並吊扣駕駛執照
    十二個月。
三、受處分人異議意旨固不否認其於飲酒後有駕駛右開車輛於右開時地有遭攔停測定
    酒精濃度超過法定數值高達每公升零點八六毫克之事實，惟否認有何違規行為，
    辯以：當天是因為我與樓下鄰居因停車位糾紛發生爭吵，而由管區大屯派出所趙
    姓員警前來處理，趙姓員警要求我與鄰居前往派出所，因發生爭執地點距離派出
    所只有三百公尺，我請求趙姓員警順便以警車載我過去，趙姓員警以無預備安全
    帽拒絕，我才會一時忘記酒後不能駕車，而騎乘我的重型機車自行前往而遭攔停
    告發云云。經查：受處分人確實有於前開時、地酒後駕駛機車遭北投分局員警攔
    停經測試酒精呼氣酒精濃度高達每公升零點五五毫克之事實，為受處分人所自承
    不諱，且有舉發單、北投分局北市警投分交字第０九一六三二０四五００號函覆
    之申訴查處內容在卷可稽。是員警據以攔停舉發，於法自屬有據。至受處分人所
    稱係因員警拒不搭載其前往派出所，因派出所僅距離三百公尺，所以一時失察才
    自行駕車前往，顯然亦已承認自己對本件違規有「一時失察」之過失。且，發生
    糾紛之地點既然距離派出所僅僅三百公尺，縱使員警拒不搭載其前往，受處分人
    仍得選擇自行步行前往而無礙，客觀上並非有何不得已之理由，非得自行騎乘機
    車前往不可之理，然受處分人仍放縱己意，選擇駕車前往，自應負違規之責甚明
    。至於員警是否有積極處理受處分人與鄰居之停車糾紛，要屬受處分人於行政上
    應如何尋求警察行政體系對承辦員警加以督促辦理之問題，與本件是否應對受處
    分仁予以處罰分屬二事，併此敘明。
四、綜上所述，受處分人駕駛前開車號汽車確有在前揭時地經警攔撿進行酒精測試而
    超過法定標準，從而原處分機關依前揭道路交通管理處罰條例第三十五條第一項
    、違反道路交通事件統一裁罰標準及處理細則之規定，裁處受處分人四萬五千元
    之罰鍰，併吊扣受處分人駕駛執照十二個月，於法洵無不合。受處分人異議應無
    理由，應予駁回。
五、據上論斷，應依道路交通案件處理辦法第十九條，裁定如主文。
中      華      民      國    九十二    年      一      月     二十一   日
                              臺灣士林地方法院交通法庭
                                  法  官  王  沛  雷
右正本證明與原本無異。
如不服本裁定應於送達後五日內向本院提出抗告狀。
                                  書記官  詹  志  鵬
中      華      民      國    九十二    年      一      月     二十三   日


司法院資訊處製作；財團法人民間司法改革基金會備份。
